【裁判字號】    89,訴,194
【裁判日期】    890630
【裁判案由】    搶奪
【裁判全文】
臺灣苗栗地方法院刑事判決                          八十九年度訴字第一九四號
    公  訴  人  臺灣苗栗地方法院檢察署檢察官
    被      告  乙○○
右列被告因搶奪案件，經檢察官提起公訴（八十九年度偵字第一八五五號），本院判
決如左：
    主  文
乙○○意圖為自己不法之所有，而搶奪他人之動產，處有期徒刑壹年。
    事  實
一、乙○○攜帶其女兒楊昕捷，於民國八十九年五月九日六時許，在苗栗縣竹南鎮崎
    頂里二十八之一號前，見從事載客業務之司機甲○○駕駛其所有車牌號碼為二Ｈ
    ─０二三一號自用小客車，乙○○乃向甲○○請求順道載其及其女兒楊昕捷一程
    ，經甲○○同意後，乙○○乃上車乘坐於上開自小客車之右後座，楊昕捷則坐於
    左後座。迨同日七時許，甲○○駕駛上開汽車行經同鎮○○街口時，乙○○竟基
    於意圖為自己不法所有之犯意，先命甲○○停車，嗣車輛停止後，於甲○○將駕
    駛座旁之車門打開時，乘甲○○不備，自後座爬至駕駛座，並以雙手將甲○○推
    出車外，旋即發動引擎將該自小客車（內置有甲○○所有之行動電話一支）駛離
    現場。嗣於同日九時三十分許，因乙○○駕駛前開汽車逆向停於國道一號高速公
    路南向一七二公里處，經警據報到場處理始查悉上情。
二、案經內政部警政署國道公路警察局第三警察隊報請臺灣苗栗地方法院檢察署檢察
    官偵查起訴。
    理  由
一、訊據被告乙○○，對有於前揭時地將甲○○推離車牌號碼二Ｈ─０二三一號自用
    小客車之情固供承不諱，惟矢口否認有任何搶奪犯行，辯稱：伊並沒有搶奪之犯
    意，當時有開口向被害人甲○○借車，將甲○○推離汽車，係為了怕甲○○受傷
    ，且伊當時精神不佳，不知道自己在做什麼云云。惟查：（一）右揭事實，業據
    被害人甲○○於警訊及偵查中指述綦詳，復有其所書立之贓物認領保管單一紙在
    卷可稽。（二）徵諸被告於本院審理中自承伊並不認識被害人甲○○（見本院八
    十九年五月三十一日訊問筆錄），衡諸常理，倘被告主觀上確係要向被害人借車
    ，並無搶奪之犯意，則在完全不知被害人姓名、身分及聯絡方式之情況下，其將
    來如何返還所借之自小客車，即有疑問﹖是被告主觀上無返還該車予被害人之犯
    犯意甚明；況倘如被告所辯本件被害人同意將該車借予被告，則衡情被告並無將
    被害人推離車內之必要，足證被告所辯僅係向被害人借車，並無搶奪之犯意云云
    ，自不足採。（三）末查，被告向被害人搶奪該車後，至警察查獲止，既能將該
    車平安駕駛二小時三十分許（自八十九年五月九日上午七時至九時三十分），衡
    情被告於行為當時，意識應係相當清楚，否則其如何能安全駕駛﹖，是其所辯因
    精神不佳，不知自己在做什麼云云，亦屬事後卸責之詞，不足採信。從而本件事
    證明確，被告搶奪犯行應堪認定。
二、核被告所為，係犯刑法第三百二十五條第一項之普通搶奪罪。爰審酌被告犯罪之
    動機、目的、手段，搶奪後不久即被查獲，其犯罪所生之危害尚非嚴重等一切情
    狀，從輕量處如主文所示之刑，以示懲儆。
據上論斷，應依刑事訴訟法第二百九十九條第一項前段，刑法第三百二十五條第一項
，判決如主文。
本案經檢察官蔡宗熙到庭執行職務。
中      華      民      國      八十九      年      六    月    三十    日
                                      臺灣苗栗地方法院刑事庭
    法  官  吳  炳  桂
右正本證明與原本無異。
如不服本判決，應於送達後十日內向本院提出上訴狀（須附繕本），上訴於台灣高等
法院台中分院。
                                          書記官  黃  秀  娟
中      華      民      國      八十九      年      六    月    三十    日
附錄本判決論罪科刑法條：
刑法第三百二十五條第一項：
意圖為自己或第三人不法之所有，而搶奪他人之動產，處六月以上五年以下有期徒刑


司法院資訊處製作；財團法人民間司法改革基金會備份。
